Inventaris van het archief van het Hoofdbestuur der Posterijen, Telegrafie en Telefonie: Bureau Radio-omroep en Radiodistributie, (1904) 1919-1940 (1941)
Nationaal Archief, Den Haag
- DRAADLOZE OMROEP
  - Uitzendingen in Nederland
    - Omroepaangelegenheden
      - Algemeen beleid
        - Contacten met de Regeringscommissie voor de Nationale Draadloze Omroep
          - Stukken van de Regeringscommissie voor de Nationale Draadloze Omroep en krantenartikelen betreffende de regeling van de nationale omroep in Nederland., 1926-1928; 17; 1 omslag
          - Rapport van de Regeringscommissie voor de Nat. Draadloze Omroep., juli 1926; 18; 1 deel
          - Commentaar op het uitgebracht rapport van de Regeringscommissie voor de Nat. Draadloze Omroep, doorslag., (1926); 19; 1 stuk
        - Contacten met de Radioraad, de Algemeen Programma Commissie, de Radio Omroep Controle Commissie en de Indië Programma Commissie
          - Stukken betreffende een toespraak gehouden ter gelegenheid van de installatie van de Radioraad., Ongedateerd; 20; 1 omslag
          - Stukken betreffende de benoeming en ontslag van leden van de Radioraad., 1928-1940; 21-22; 2 omslagen
            - 1928-1929, 21
            - 1930-1940, 22
          - Stukken betreffende de huishoudelijke en financiële aangelegenheden van de Radioraad., januari 1929 - december 1936; 23; 1 omslag
          - Brieven aan de in te stellen radioraad, houdende een overzicht over de vraagstukken en de geschiedenis van de Radio-omroep in Nederland, met bijlagen, concepten en afschriften., maart 1928 - januari 1930; 24; 1 omslag
          - Stukken betreffende de toekenning van vacatiegelden aan de leden van de Radioraad, met K.B. van 29 juni 1929 no. 32 houdende wijziging in art. 17, 2e lid van de instructie voor de Radioraad, vastgesteld bij K.B. van, 26 januari 1929 no. 14; 25; 1 omslag
          - Stukken betreffende de vaststelling van de instructie voor de Radioraad en de secretaris, met K.B. van 26 januari 1929 no. 14, houdende vaststelling van de instructie voor de Radioraad., 26; 1 omslag
          - Briefwisseling tussen de minister van Waterstaat en F.J.W. Drion, directeur van het Nationaal Bureau voor Documentatie over Nederland, inzake de samenstelling van de Radioraad, een en ander in verband met de indruk, die de uitzendingen in het buitenland maken., januari 1929 - februari 1930; 27; 1 omslag
          - Briefwisseling met de Radioraad inzake de vergoeding van kosten, gemaakt door bestuursleden van omroepverenigingen, die door de Radioraad werden opgeroepen om inlichtingen te verstrekken., juni 1929; 28; 2 stukken
          - Stukken betreffende de benoeming van leden van de Radioraad en de Radio-omroep controle commissie., 1929-1941; 29; 1 omslag
          - Ingekomen jaarverslagen van de Radioraad, de Algemeen Programma Commissie en van de Radio omroep controle commissie over de jaren 1929 - 1939, met briefwisseling., mei 1930 - augustus 1940; 30-34; 5 omslagen
            - mei 1930 - september 1932, 30
            - mei 1933 - november 1934, 31
            - april 1935 - september 1937, 32
            - april 1938 - juni 1939, 33
            - maart 1940 - augustus 1940, 34
          - Briefwisseling betreffende de samenstelling van de Radioraad, de Algemeen Programma Commissie, de Radio Omroep Controle Commissie en de Indië Programma Commissie, met aanbiedingsnota., juni 1933, augustus 1930 - september 1939; 35; 1 omslag
            zie ook inv.nrs. 21-22, 29, 221
          - Briefwisseling tussen de directeur van de P.T.T. en mr. B. de Gaay Fortman, lid van de Radioraad inzake de eventuele verplichting tot geheimhouding van stukken., september en oktober 1930; 36; 2 stukken
          - Briefwisseling betreffende het bijwonen van vergaderingen van de U.I.R. door de Radioraad., oktober 1930 - april 1936; 37; 1 omslag
          - Nota naar aanleiding van een publikatie van de voorzitter van de NCRV in de omroepgids inzake de kosten van de Radioraad, de Alg. Programma Commissie en de Radio Omroep Controle Commissie, met bijlagen., augustus - oktober 1932; 38; 1 omslag
          - Koninklijk besluit van 15 april 1935 no. 24, houdende wijziging van K.B.'s betreffende de inwerkingtreding Postraadwet, de instructie voor de Radioraad en de benoeming Radio-omroep Controle Commissie., 39; 1 stuk
          - Stukken betreffende opmerkingen van de Algemene Rekenkamer naar aanleiding van de uitgave van een gedenkboek ter gelegenheid van het 5-jarig bestaan van de Radioraad., augustus 1935; 40; 1 omslag
          - Stukken betreffende de viering van het 5- en 10-jarig bestaan van de Radioraad., januari 1934 - februari 1939; 41; 1 omslag
          - Overzicht van de vraagstukken, waarover het advies is gevraagd van de Radioraad., Ongedateerd; 42; 1 stuk
          - Bemoeiingen met particuliere omroeporganisaties
            - Organisatorische aangelegenheden
        - De H.D.O., de A.N.R.O., de A.V.R.O.
          - Stukken betreffende een uitnodiging aan de minister van Waterstaat tot bijwoning van de opening van een nieuwe uitzendzaal van de H.D.O., februari - maart 1927; 43; 1 omslag
          - Stukken betreffende de voorbereidingen voor de fusie tussen de ANRO en de NOV., april - oktober 1927; 44; 1 omslag
          - Stukken betreffende de oprichting van de ANRO, steunvereniging "de Vrije Luistervink"., juni - juli 1927; 45; 1 omslag
          - Briefwisseling betreffende de toetreding van de AVRO tot de Union Internationale de Radiodiffusion., januari 1928 - februari 1929; 46; 1 omslag
          - Briefwisseling betreffende een verzoek van de AVRO om door de minister in audiëntie te worden ontvangen, teneinde de belangen van de AVRO te kunnen bepleiten., oktober 1928; 47; 1 omslag
          - Stukken betreffende de beschuldigingen aan het adres van de heer W. Vogt, voorzitter van de AVRO inzake een eventueel door hem gepleegde fraude of corruptie., januari - april 1931; 48; 1 omslag
          - Briefwisseling inzake een uitnodiging tot bijwoning van de alg. vergadering van de AVRO op, 30 juli 1932; 49; 1 omslag
          - Programmablad "de Radiobode" houdende artikelen over het 10-jarig jubileum van de AVRO., januari en juli 1933; 50; 2 delen
          - Briefwisseling betreffende een uitnodiging om een bezoek te brengen aan het nieuwe kantoorgebouw van de AVRO te Amsterdam., juni - juli 1933; 51; 1 omslag
          - Briefwisseling met foto's van het ontwerp van een nieuw te bouwen AVRO-studio te Hilversum., juli en augustus 1933; 52; 1 omslag
          - Briefwisseling betreffende het geschil tussen mr. J.H. van Doorne, bestuurslid van de AVRO en de AVRO, juli en augustus 1933 met een overdruk van een verslag in de Soester Courant van 3-10 november 1933 van het proces hierover voor de rechtbank, 53; 1 omslag
          - Briefwisseling inzake verzoeken van de AVRO om toestemming tot het houden van loterijen., november 1933; 54; 1 omslag
          - Ingekomen verslag van de AVRO over 1929, met overzichten van de financiële toestand van de AVRO over de jaren, 1934 - 1939; 55; 1 omslag
          - Ingekomen brief inzake de resultaten van de verkiezingen van de leden van de Gewestelijke besturen van de AVRO, met bijlagen., december 1935; 56; 1 omslag
          - Stukken betreffende de opening van de nieuwe AVRO-studio op 3 juli 1936., mei - juli 1936; 57; 1 omslag
          - Briefwisseling betreffende de verzorging door de AVRO van een Nederlands programma ter gelegenheid van een radiotentoonstelling te Berlijn, met bijlagen., maart - juli 1938; 58; 1 omslag
          - Telegramwisseling betreffende de toezegging van de AVRO tot medewerking bij de opbouw en de ontwikkeling van de Nederlandse radio-omroep en de Wereldomroep., juli 1939; 59; 2 stukken
        - De K.R.O.
          - Besluit inzake wijziging van de statuten der Stichting Katholieke Radio Omroep., 5 januari 1928; 60; 1 stuk
          - Jaarverslag van de KRO over, 1929; 61; 1 deel
          - Briefwisseling betreffende uitnodigingen van de KRO aan de minister en aan de directeur-generaal der P.T.T, om een bezoek te brengen aan de nieuwe K.R.O.-studio's., maart - april 1931 en april 1938; 62; 1 omslag
          - Stukken betreffende het 10-jarig jubileum van de KRO., oktober 1935; 63; 1 omslag
          - Stukken betreffende de ziekte en het overlijden van pastoor L.H. Perquin, voorzitter van de KRO., juli - september 1938; 64; 1 omslag
          - Stukken betreffende felicitaties en dankzeggingen ter gelegenheid van de benoeming van een nieuwe voorzitter en directeur van de KRO., september - november 1938; 65; 1 omslag
          - Stukken betreffende de door de KRO georganiseerde "Speldjesdag" t.b.v. de uitzendingen voor missionarissen., juni - juli 1940; 66; 1 omslag
        - De N.C.R.V.
          - Stukken betreffende de jubilea van de NCRV, met bijlagen., juli 1929 - augustus 1939; 67; 1 omslag
          - Overzicht van de financiële toestand van de NCRV per, 31 december 1938; 68; 1 stuk
        - De V.A.R.A.
          - Briefwisseling betreffende het openen en bezoeken van de VARA-studio's., februari 1929 - april 1932; 69; 1 omslag
          - Stukken betreffende uitnodiging tot het bijwonen van het demonstratief congres van de VARA op 13 april 1930., 70; 1 omslag
          - Verzoekschriften van de VARA aan de minister en aan de directeur-generaal der P.T.T. om een bijdrage te leveren voor een uit te geven gedenkschrift i.v.m. het 5-jarig bestaan van de VARA., oktober-november 1930; 71; 1 omslag
          - Briefwisseling betreffende een verzoek van de VARA om de correspondentie van de omroepverenigingen met de radiocommissies als "dienststukken" te mogen verzenden., maart-april 1932; 72; 1 omslag
          - Briefwisseling inzake een verzoek van het bestuur van de Federatie Den Haag van de VARA tot het houden van een loterij., maart 1933; 73; 1 omslag
          - Stukken betreffende de straf aan de VARA opgelegd, houdende het ontnemen van zendtijd op 27 januari 1934, naar aanleiding van een uitgezonden mededeling over de executie van Van der Lubbe, gevolgd door vijf minuten pauze., januari en februari 1934; 74; 1 omslag
            zie ook inv.nrs. 253, 282.
          - Brief- en telegramwisseling inzake gelukwensen ter gelegenheid van het 10- en het 12 1/2 jarig bestaan van de VARA., oktober 1935 - april 1938; 75; 1 omslag
          - Ingekomen jaarverslagen en omroeprapporten van de VARA met briefwisseling over de jaren:, 1936- 1939; 76; 1 omslag
            ontbreekt: jaarverslag en omroeprapport 2e halfjaar 1936
          - Stukken betreffende de opheffing van het verbod aan militaire ambtenaren opgelegd om lid van de VARA te zijn, om medewerking te verlenen aan uitzendingen van de VARA en om de Radiogids van de VARA in bezit te hebben of te verspreiden., juni 1937 - juni 1939; 77; 1 omslag
          - Ingekomen brief inzake vrijstelling van betaling van personele belasting door de VARA., december 1937; 78; 1 stuk
          - Briefwisseling inzake het verzoek van de VARA om verlof uit militaire dienst van J. Pop, kantoorbediende bij de VARA., september-november 1939; 79; 1 omslag
        - De V.P.R.O.
          - Briefwisseling betreffende jubilea van de V.P.R.O., met bijlagen., februari 1936 - oktober 1938; 80; 1 omslag
        - Overige zenders
          - Nota aan de directeur-generaal van de P.T.T. inzake de uitgave van een brochure over de Radio-omroep Amsterdam en Nationale Omroep, met brochure., juli 1925; 81; 2 stukken
          - Briefwisseling betreffende een verzoek van de Internationale Radiodienst N.V. te Amsterdam om goedkeuring van de statuten teneinde gebruik te mogen maken van de Luxemburgse zender., juli 1932 - september 1933; 82; 1 omslag
          - Brief aan de HIRO en programma van een uitzending op 1 april 1939 van de HIRO i.v.m. herdenking 10-jarig jubileum, minuut., maart 1939; 83; 2 stukken
        - Overkoepelende commissies
          - Advies van de Permanente Commissie voor de Radiotelegrafie inzake de zgn. Broadcasting met verslagen van de gehouden besprekingen van genoemde commissie., juli 1923; 84; 1 omslag
          - Notulen van de vergadering van de Permanente Commissie voor de Radiotelegrafie., 12 december 1923; 85; 1 omslag
          - Rapport, verslag bespreking en stukken van de Commissie tot onderzoek van de organisatie van de Technische dienst bij het Staatsbedrijf der P.T.T. betreffende de regeling van de "Broadcasting"., 1924-1926; 86; 1 omslag
          - Briefwisseling van het hoofdbestuur der Posterijen en Telegrafie met de adjunct-secretaris der Radio-omroep Commissie mr. Savelberg inzake de regeling van de "broadcasting" in het buitenland., 1925; 87; 1 omslag
          - Brief van de directeur-generaal der Posterijen en Telegrafie aan de adjunct-secretaris der Radio omroep commissie, waarbij aanbieding van een beknopt overzicht van hetgeen inzake het "broadcasting"-vraagstuk reeds is geschied, minuut, met bijlagen., oktober 1925; 88; 1 omslag
          - Briefwisseling inzake de instelling en benoeming van leden in de Commissie tot regeling van de radio-omroep., 1925; 89
          - Beschikking van de minister van Waterstaat inzake de opheffing van de commissie tot regeling van de Radio-omroep in Nederland., 26 januari 1927; 90; 1 stuk
          - Agenda's en notulen van vergaderingen van het Comité ter behartiging van gemeenschappelijke belangen der omroepverenigingen., 4 mei 1927 - augustus 1928; 91; 1 omslag
          - Briefwisseling betreffende de eventuele toetreding van de AVRO tot het Comité van omroepverenigingen, juni-juli 1928, met een krantenknipsel van januari 1933., 1928 (1933); 92; 1 omslag
          - Briefwisseling betreffende de verrekening van de kosten, gemaakt in verband met de vergaderingen van het Comité van omroepverenigingen., juni- augustus 1928; 93; 1 omslag
          - Stukken betreffende het instellen van een beroepsinstantie in radio-aangelegenheden., januari 1930-juli 1933; 94; 1 omslag
          - Briefwisseling betreffende een verzoek van de VARA om een onderzoek in te stellen naar het bestaan en de opzet van het "Landelijk Comité ter behartiging van de belangen der luisteraars in de algemene omroep" te Rotterdam., mei 1931; 95; 1 omslag
          - Briefwisseling betreffende de vorming van een Centraal Bureau voor de Omroep in Nederland, dat in de plaats komt van het Comité van Omroepverenigingen., augustus en september 1936; 96; 1 omslag
          - Ingekomen brieven betreffende de jaarlijkse vervulling bij toerbeurt van de functies van voorzitter en secretaris van het Centraal Bureau voor de Omroep in Nederland., mei 1937- juni 1940; 97; 1 omslag
          - Financiële aangelegenheden
            - Stukken betreffende de financiering van de radio-omroep., november 1932 - mei 1940; 98-101; 4 omslagen
              - november 1932 - juni 1934, 98
              - februari 1936 - december 1938, 99
              - januari - december 1939, 100
              - januari - mei 1940, 101
            - Begrotingen van de P.T.T. over de jaren, 1934, 1937, 1938, 1939, 1940; 102; 1 omslag
          - Gebruik van zendapparatuur
            - Stukken betreffende vragen van het Kamerlid Droogleever Fortuyn omtrent het verlenen van machtiging aan de NCRV en de KRO voor de aanleg en het gebruik van een bij het station Hilversum te bouwen nieuwe zender., 1928; 103; 1 omslag
            - Stukken betreffende het vraagstuk van de zendapparatuur voor de radio-omroep en de op te richten N.V. "N.O.Z.E.M.A."., juni 1928 - december 1935; 104-106; 3 omslagen
              - juni 1928 - september 1932, 104
              - november - december 1933, 105
              - januari 1934 - december 1935, 106
            - Briefwisseling inzake het geschil tussen de VARA en de NSF omtrent een van de bepalingen in een nieuw te sluiten overeenkomst inzake het gebruik van de zender, met bijlagen., april - juni 1931; 107; 1 omslag
            - Stukken betreffende een regeling van het geschil tussen de NSF en de omroepverenigingen ten aanzien van de huur van de nieuwe zendinstallatie van de NSF., juli 1933; 108; 2 stukken
            - Briefwisseling betreffende de bouw van een zender te Lopik door de N.V. NOZEMA, met bijlagen., september 1936 - augustus 1939; 109; 1 omslag
            - Ingekomen brieven betreffende de jaarlijkse aandeelhoudersvergadering van de NOZEMA te houden in 1937, met bijlagen en jaarverslag 1936., maart- mei 1937; 110; 1 omslag
            - Tekst van een toespraak te houden door de directeur-generaal van de P.T.T. bij de opening van de NOZEMA-centrale te Delft op 21 oktober 1937, concept met aanbiedingsbrief., 111; 2 stukken
          - Toekenning van zendvergunning
            - Briefwisseling inzake verlening van zendvergunning aan de NCRV en de KRO., 1924-1926; 112; 1 omslag
            - Briefwisseling inzake verlening van een zendvergunning aan de "Hilversumse Draadloze Omroep"., 1926; 113; 1 omslag
            - Stukken betreffende de goedkeuring van de statuten van de VPRO alsmede toekenning van zendvergunning., 1926-1927; 114; 1 omslag
            - Stukken betreffende de goedkeuring van de statuten van de VARA, alsmede de verlening van zendvergunning., 1927; 115; 1 omslag
            - Verslag van een bespreking over het ten aanzien van het verlenen van Radio-zendvergunningen aan amateurs in te nemen standpunt ter radio-conferentie te Washington, met retro-acta., mei en november 1927; 116; 1 omslag
            - Verzoekschrift van de AVRO om verkrijging van een zendmachtiging., december 1927; 117; 1 stuk
            - Stukken betreffende verlening van zendmachtiging aan omroepverenigingen tot gebruikmaking van een zendinrichting gedurende de daarvoor aangewezen uren., 1928-1930; 118-119; 2 omslagen
              - 1928, 118
              - 1929-1930, 119
            - Briefwisseling betreffende het toekennen van incidentele zendgelegenheid aan de Ned. Evangelische Vereniging, met bijlagen., april 1931oktober 1940; 120-121; 2 omslagen
              - april 1931 - december 1934, 120
              - januari 1935 - oktober 1940, 121
          - Toekenning en verdeling van zendtijd
            - Briefwisseling inzake aanvragen van zendtijd door onderstaande verenigingen, partijen en particulieren, die zijn afgewezen of ingetrokken, met bijlagen., juni 1924 - mei 1940; 122-152; 31 omslagen
              - Katholiek Wetenschappelijke Radio (K.W.R.) juni-juli 1924, 122
              - De commissie tot uitzending van gewijde dienst en muziek der R.K. St. Dominicuskerk te Amsterdam, januari-juli 1925, 123
              - Kerkeraad van de Gereformeerde Kerk te Leiden, maart-april 1925, 124
              - Plattelandersbond, april 1928, 125
              - Christelijke Democratische Unie, april-mei 1928, 126
              - Nederlandse Vereniging van Spiritisten "Harmonia", oktober 1928, 127
              - Verbond van Nationalisten, januari-juli 1930, 128
              - Radiovereniging voor Volkscultuur, januari 1929-mei 1931, 129
              - De Joodse Radio Omroep "I.R.O." en de Joodse Vereniging "Betsalel", februari 1929-februari 1937, 130
              - Rapaljaanse Radio Club, december 1929-januari 1930, 131
              - Radio Omroep Vereniging voor Arbeiders, maart 1930-november 1931, 132
              - Protestantse Debat Club, mei 1930, 133
              - Centrale Esperanto Propaganda Commissie, mei-juli 1930, 134
              - Vereniging tot bevordering van de vakopleiding van handwerklieden in Nederland t.b.v. de op te richten Federatie van Verenigingen ten doel hebbende de uitzending van vakonderwijs per radio te verzorgen, juli 1930-mei 1932, 135
              - Evangelische Maatschappij, maart-april 1931, 136
              - Nationale Bond van Handels- en Kantoorbedienden "Mercurius", juni 1931-februari 1932, 137
              - Onafbankelijke Socialistische Radio Omroepvereniging, augustus 1932-september 1933, 138
              - Nederlandse Fascistische Radio Omroep en Nationaal Socialistische Beweging in Nederland, februari 1933-maart 1935, 139
              - Nationale Bond Landbouw en Maatschappij, oktober 1933, 140
              - Centraal Comité "Vrouwen Vredesgang", maart-mei 1935, 141
              - Christian Science, mei-november 1935, 142
              - Nederlandsche Vereniging van Huisvrouwen, mei-juni 1936, 143
              - Nationaal Comité Bouw Scheepsmodellen, oktober-november 1937, 144
              - Centraal Nederlands Hengelaars Verbond, maart 1939, 145
              - Fa. Engers en Faber te Amsterdam, uitgeefster van het weekblad "Radiowereld", januari-november 1925, 146
              - T. Brons te Leusden, juni-juli 1935, 147
              - IJ.IJ. Bijlmers te Ouderkerk a.d. Amstel, augustus 1939, 148
              - H.J. Jansen te Amsterdam, mei-september 1938, 149
              - J. Krul te Loosduinen, november-december 1934, 150
              - G. Lampetje Bz. te Amsterdam, maart-mei 1935, 151
              - E. Ritzen te 's-Gravenhage, september 1939, 152
            - Briefwisseling betreffende de regeling van de uitzendingen van de Politie Radio Omroep, mede op grond van punt 8 van het Zendtijdenbesluit, met bijlagen., april 1925-november 1935; 153-155; 3 omslagen
              - april 1925-december 1929, 153
              - januari-december 1930, 154
              - januari 1931-november 1935, 155
            - Stukken betreffende verbintenissen met betrekking tot de verdeling der omroepuren tussen verhuurder van de zender en betrokken omroeporganisaties., 1927; 156; 1 omslag
            - Stukken betreffende de zendtijd op feestdagen met betrekking tot het Kon. Huis en op de hoogtijdagen voor de arbeidersbeweging i.v.m. punten 4 en 6 van het Zendtijdenbesluit., maart 1928 - februari 1939; 157-161; 5 omslagen
              - maart 1928 - april 1929, 157
              - januari 1930 - september 1931, 158
              - februari 1932 - december 1932, 159
              - februari 1933 - december 1934, 160
              - januari 1935 - februari 1939, 161
            - Stukken betreffende het incidenteel beschikbaarstellen van zendtijd voor de Vereniging van Liberale Radio Amateurs (V.L.R.A.)., maart 1928 - oktober 1939; 162-164; 3 omslagen
              - maart 1928 - november 1931, 162
              - februari 1932 - juni 1935, 163
              - maart 1936 - oktober 1939, 164
            - Briefwisseling betreffende het incidenteel beschikbaar stellen van zendtijd voor de Vrijz. Democratische Bond, met bijlagen., maart 1928 - oktober 1939; 165-166; 2 omslagen
              - maart 1928 - juni 1934, 165
              - augustus 1935 - oktober 1939, 166
            - Briefwisseling met de VPRO en de Radioraad inzake uitbreiding van zendtijd ten behoeve van het houden van morgenwijdingen., augustus 1928-december 1939; 167; 1 omslag
            - Briefwisseling betreffende het toekennen van zendtijd aan de Vrijdenkers Radio Omroepvereniging, met bijiagen, december 1928 januari 1940; 168-171; 4 omslagen
              - december 1928 - december 1931, 168
              - januari 1932 - maart 1934, 169
              - februari - december 1936, 170
              - januari 1937 - januari 1940, 171
            - Briefwisseling met de minister van Waterstaat en met de Radioraad inzake de verdeling van de zendtijd, alsmede adhaesiebetuigingen van luisteraars met de standpunten van de verschillende omroepverenigingen., april 1929-mei 1930; 172; 1 omslag
            - Briefwisseling betreffende het toekennen van zendtijd aan de Humanitaire en Idealistische Radio-omroep, met bijlagen., juni 1929 - mei 1940; 173-178; 6 omslagen
              - juni 1929 - december 1930, 173
              - januari - december 1931, 174
              - januari - december 1932, 175
              - januari - april 1935, 176
              - februari 1936 - december 1937, 177
              - december 1938 - mei 1940, 178